臺灣板橋地方法院刑事判決　　　　　　　100年度訴字第242號
公　訴　人　臺灣板橋地方法院檢察署檢察官
被　　　告　鄭智偉
指定辯護人　財團法人法律扶助基金會侯冠全律師
被　　　告　賴佳妮
選任辯護人　財團法人法律扶助基金會董子祺律師
被　　　告　江美靜
上列被告因違反毒品危害防制條例案件，經檢察官提起公訴（99
年度偵字第13744 、16663 號），本院判決如下：
    主  文
鄭智偉犯如附表所示之販賣第一級、第二級毒品罪，各處如附表
所示之刑。應執行有期徒刑捌年陸月；販賣所得新臺幣貳萬陸仟
元沒收之。
賴佳妮犯如附表所示之販賣第一級、第二級毒品罪，均累犯，各
處如附表所示之刑。應執行有期徒刑玖年；販賣所得新臺幣壹萬
仟貳佰元沒收之。
江美靜持有第一級毒品，累犯，處有期徒刑陸月，如易科罰金，
以新臺幣壹仟元折算壹日。被訴轉讓第一級毒品部分，無罪。
    事  實
一、賴佳妮有違反毒品危害防制條例等前科。前因偽造文書案件
    ，經本院以96年度易字第1460號刑事判決判處有期徒刑三月
    ，減為有期徒刑一月又十五日，如易科罰金，以銀元三百元
    即新臺幣（下同）九百元折算一日確定，嗣於民國97年4 月
    23日易科罰金執行完畢。
二、江美靜前因連續施用第一級、第二級毒品案件，經本院以94
    年度訴字第539 號刑事判決分別判處有期徒刑八月、四月，
    應執行有期徒刑十月確定。又因連續施用第一級毒品案件，
    經本院以95年度訴字第2172號刑事判決判處有期徒刑一年，
    後因撤回上訴而確定；再因偽造署押案件，經本院以95年度
    易字第2404號刑事判決判處有期徒刑三月確定。後二案嗣經
    本院以96年度聲減字第3989號裁定各減其刑期二分之一後，
    定應執行刑為有期徒刑七月確定，並與前揭有期徒刑十月刑
    期接續執行後，於96年9 月15日縮刑期滿執行完畢。
三、詎賴佳妮猶不知悛悔，與李文松（業經本院先行判刑，後因
    其撤回上訴而確定）、鄭智偉等人均明知海洛因及甲基安非
    他命屬毒品危害防制條例第2 條第2 項第1 、2 款所定之第
    一、二級毒品，不得非法販賣、轉讓，竟各基於販賣、轉讓
    第一級毒品海洛因及販賣第二級毒品甲基安非他命之犯意聯
    絡（各次共犯關係，詳如附表共犯欄所示），先由李文松販
    入毒品海洛因、甲基安非他命後，再提供0000000000號行動
    電話門號作為聯絡毒品交易之工具，賴佳妮、鄭智偉則負責
    與與如附表所示之購毒者聯絡販賣、轉讓事宜後，於附表所
    示之時、地將各該毒品攜往約定地點交付並收取如附表所示
    之價金，販賣毒品所得財物共計三萬三千七百元（起訴書誤
    載為三萬六千七百元，因附表編號12部分誤載為四千元，其
    中與賴佳妮相關部分為一萬三千二百元，與鄭智偉相關部分
    為二萬六千元）。
四、江美靜亦明知海洛因屬毒品危害防制條例第2 條第2 項第1
    款所定之第一級毒品，不得非法持有，竟仍基於持有第一級
    毒品海洛因之犯意，於99年4 月27日晚間7 時31分許，在其
    當時位於臺北縣五股鄉（現改制為新北市五股區，下同）四
    維路135 巷6 號8 樓之租屋處地下室取得數量不詳之海洛因
    後，攜帶外出上班而無故持有之。
五、嗣警方於99年5 月5 日晚間7 時30分許，在臺北縣五股鄉○
    ○路137 號前緝獲鄭智偉，並扣得海洛因一包（毛重0.307
    公克、淨重0.097 公克）。復於99年6 月2 日下午4 時許，
    先在臺北縣五股鄉○○路81號中庭拘提賴佳妮到案，再於同
    日晚間8 時44分許，在上開登林路之址地下室查獲李文松與
    江美靜，並當場扣得李文松甫購入之海洛因十一包（驗餘淨
    重共計77.78 公克，純質淨重共計39.51 公克）、甲基安非
    他命十七包（驗餘淨重共計134 公克、純質淨重共計125.5
    公克）、電子磅砰一台、現金四十萬元、吸食器四組、分裝
    袋一批、電擊棒一隻、行動電話六具、海洛因殘渣袋三個及
    甲基安非他命殘渣袋四個等物。
六、案經臺灣板橋地方法院檢察署檢察官指揮臺北市政府警察局
    松山分局移送偵查起訴。
    理  由
壹、證據能力部分：
    證人吳建賢、彭得貴、謝定宏於偵查中所為之證述、證人即
    同案被告李文松、證人林彥宏、廖啟明、高德幸於警詢及偵
    查中所為之證述、暨被告賴佳妮、鄭智偉、江美靜三人於警
    詢及偵查中就其他同案被告部分所為之證述，就各該被告而
    言，雖均屬被告以外之人於審判外之陳述，然經本院於審判
    期日調查證據時提示被告等人及辯護人並告以要旨後，被告
    等人及辯護人並未於言詞辯論終結前就證據能力方面聲明異
    議，且本院審酌上開證人、同案被告等人，或為被告三人之
    友人，或係單純向被告賴佳妮、鄭智偉等人購買毒品者，前
    與被告三人均無怨隙，衡情當無曲詞搆陷被告等人之動機，
    是上開證人或同案被告彼此間於案發後記憶猶新之際所為之
    證述，可信性甚高，如引為證據應屬適當，依刑事訴訟法第
    159 條之5 規定，即有證據能力，合先敘明。
貳、有罪部分：
一、前揭事實業據被告三人於偵查及本院審理中均坦承不諱，核
    與證人吳建賢、彭得貴、謝定宏於偵查中、證人即同案被告
    李文松、證人林彥宏、廖啟明、高德幸於警詢及偵查中、暨
    被告賴佳妮、鄭智偉、江美靜三人於警詢及偵查中就其他同
    案被告部分所為之證述大致相符，並有被告賴佳妮、鄭智偉
    與同案被告李文松所持用0000000000門號行動電話與證人謝
    定宏、彭得貴、高德幸、廖啟明、林彥宏、吳建賢等人於附
    表所示時間相互通話之通訊監察譯文，及被告江美靜於99年
    4 月27日晚間7 時31分2 秒許以上開門號行動電話通話之通
    訊監察譯文各一份附卷可稽，被告等人此部分不利於己之自
    白既有上開證據足資補強，應堪信為真實。據此，被告鄭智
    偉、賴佳妮如犯罪事實三部分所述之販賣第一級、第二級毒
    品及轉讓第一級毒品犯行，及被告江美靜如犯罪事實四部分
    所述之持有第一級毒品犯行，均事證明確，堪以認定。
二、論罪科刑部分：
(一)核被告鄭智偉、賴佳妮所為，係犯如附表所示各該毒品危害
    防制條例第4 條第1 項之販賣第一級毒品罪、同條第2 項之
    販賣第二級毒品罪，就附表編號11、13、14部分，除犯如附
    表主文欄所示之販賣第二級毒品罪外，並犯同條例第8 條第
    1 項之轉讓第一級毒品罪，就附表編號15部分，除犯如附表
    主文欄所示之販賣第一級毒品罪外，另犯上開販賣第二級毒
    品罪。至被告江美靜部分，因無證據證明其當時所持有之海
    洛因數量純質淨重已達10公克以上，故核其所為，應係犯毒
    品危害防制條例第11條第1 項之持有第一級毒品罪。被告鄭
    智偉、賴佳妮就如附表所示之各次犯行，彼此間及與李文松
    間各有犯意聯絡、行為分擔（各次共犯關係，詳如附表共犯
    欄所示），均為共同正犯。被告鄭智偉、賴佳妮販賣、轉讓
    前持有海洛因、甲基安非他命之低度行為，均各為渠等販賣
    第一級、第二級毒品及轉讓第一級毒品之高度行為所吸收，
    不另論罪。被告賴佳妮就附表編號11部分，係以一行為同時
    觸犯販賣第二級毒品罪及轉讓第一級毒品罪，被告鄭智偉就
    附表編號15部分，係以一行為同時觸犯販賣第一級毒品、第
    二級毒品罪，就附表編號13、14部分，則係以一行為同時觸
    犯販賣第二級毒品罪及轉讓第一級毒品罪，皆為想像競合犯
    ，應依刑法第55條之規定各從一重依販賣第一級毒品罪、販
    賣第二級毒品罪處斷。又被告鄭智偉、賴佳妮於偵查及審判
    中均自白其犯行（渠等於偵查中均已坦承有如附表經過欄所
    述之分工販賣犯行，亦知同案被告李文松係在販賣毒品，僅
    係就各自所為之分工行為在法律上是否已構成販賣毒品罪有
    所疑義，應無礙於渠等客觀上已自白犯行之認定），依毒品
    危害防制條例第17條第2 項之規定，就渠等所犯如附表所示
    各次販賣第一級毒品、販賣第二級毒品罪部分，均應減輕其
    刑。又被告鄭智偉、賴佳妮所犯各次販賣第一級毒品罪及販
    賣第二級毒品罪間，犯意各別，行為互殊，應予分論併罰。
(二)被告賴佳妮前因偽造文書案件，經本院以96年度易字第1460
    號刑事判決判處有期徒刑三月，減為有期徒刑一月又十五日
    ，如易科罰金，以銀元三百元即新臺幣（下同）九百元折算
    一日確定，嗣於97年4 月23日易科罰金執行完畢。被告江美
    靜前因連續施用第一級、第二級毒品案件，經本院以94年度
    訴字第539 號刑事判決分別判處有期徒刑八月、四月，應執
    行有期徒刑十月確定。又因連續施用第一級毒品案件，經本
    院以95年度訴字第2172號刑事判決判處有期徒刑一年，後因
    撤回上訴而確定；再因偽造署押案件，經本院以95年度易字
    第2404號刑事判決判處有期徒刑三月確定。後二案嗣經本院
    以96年度聲減字第3989號裁定各減其刑期二分之一後，定應
    執行刑為有期徒刑七月確定，並與前揭有期徒刑十月刑期接
    續執行後，於96年9 月15日縮刑期滿執行完畢乙節，有臺灣
    高等法院被告前案紀錄表各一份在卷可按。其等受有期徒刑
    執行後五年內，故意再犯本件有期徒刑以上之各罪，均為累
    犯，皆應依刑法第47條第1 項之規定加重其刑。就被告賴佳
    妮所犯販賣第一級、第二級毒品罪部分，並與前揭減輕其刑
    之規定先加後減之。
(三)本院爰審酌被告賴佳妮、江美靜有前述犯罪前科，有上開被
    告前案紀錄表各一份在卷可按，素行不佳，被告鄭智偉於為
    本案犯行前，則僅有因施用毒品經裁定送觀察、勒戒之紀錄
    ，別無其他犯罪前科，有其臺灣高等法院被告前案紀錄表一
    份附卷可參，素行尚可。被告江美靜持有第一級毒品之目的
    在於供己施用，持有之數量，被告鄭智偉、賴佳妮販賣毒品
    之動機在於貪圖不法利益、其等販賣毒品對國民健康及社會
    治安之危害甚深，然其等與被告江美靜於偵查及本院審理時
    均坦承犯行、態度良好，兼衡被告鄭智偉、賴佳妮所販賣海
    洛因、甲基安非他命數量尚微，各次販賣海洛因、甲基安非
    他命之金額均僅數千元，獲取之利益不高，其等復僅為負責
    接聽電話及交付毒品之次要分工角色，犯罪情狀尚非重大等
    一切情狀，認縱科以法定最低刑度即無期徒刑、有期徒刑七
    年，猶有情輕法重過苛之憾，在客觀上足以引起一般人之同
    情，堪予憫恕，爰均依刑法第59條之規定，酌量減輕其刑，
    而與被告江美靜各量處如主文及如附表主文欄所示之刑，並
    就被告鄭智偉、賴佳妮部分定應執行之刑，及就被告江美靜
    部分諭知易科罰金之折算標準，以資懲儆。又公訴意旨雖請
    求就被告鄭智偉、賴佳妮部分均併科罰金二十萬元，惟查其
    等定應執行刑後之刑期已分別達有期徒刑八年六月、九年，
    犯罪所得亦遭沒收，就渠等之分工程度而言，已受相當嚴厲
    之刑罰，本院認已無再併科罰金之必要，併此敘明。
(四)沒收部分：
  被告賴佳妮、鄭智偉與共犯李文松以如附表所示之價金，分
    別販賣海洛因、甲基安非他命予證人謝定宏、彭得貴、高德
    幸、廖啟明、林彥宏、吳建賢等人之販賣所得總計為三萬三
    千七百元（起訴書誤載為三萬六千七百元，因其中附表編號
    12部分誤載為四千元），其中被告鄭智偉所犯部分之犯罪所
    得共計為二萬六千元，被告賴佳妮所犯部分之犯罪所得則共
    計為一萬三千二百元，分屬被告鄭智偉、賴佳妮販賣第一級
    、第二級毒品罪犯罪所得之物，此部分即應依毒品危害防制
    條例第19條第1 項之規定宣告沒收。另因本案共犯李文松部
    分經扣案之現金達四十萬元，已逾前揭總犯罪所得三萬三千
    七百元，即應逕自扣案現金中沒收該犯罪所得，已無全部或
    一部不能沒收之情形，自不生「以其財產抵償之」之問題（
    最高法院99年度第5 次刑事庭會議決議意旨參照），且前業
    經本院於李文松部分之判決中諭知沒收，是就被告鄭智偉、
    賴佳妮部分之主文中應亦無庸再予諭知「以其財產抵償之」
    ，併此敘明。
  被告鄭智偉於上開時、地為警查獲時所扣得之海洛因一包，
    經鑑定後淨重僅有0.090 公克（參見卷附交通部民用航空局
    航空醫務中心99年5 月14日航藥鑑字第0993186 號鑑定書）
    、數量甚微，衡情應僅係供被告鄭智偉自行施用之物，與其
    所為本案販賣及轉讓第一級毒品之犯行間，應無直接關聯，
    爰不併予宣告沒收。至同案被告李文松為警查獲時所扣得之
    前揭扣案物中，海洛因十一包、甲基安非他命十七包及電子
    磅秤部分，依其所述，係為警查獲當日下午4 時許才販入（
    此部分業經本院就同案被告李文松部分單獨論罪），即與被
    告鄭智偉、賴佳妮無關。其餘扣案行動電話六具（均非使用
    前揭0000000000門號晶片卡）、吸食器四組、分裝袋一批、
    電擊棒一隻、行動電話六具、海洛因殘渣袋三個及甲基安非
    他命殘渣袋四個等物，亦無證據證明與被告三人所為前揭販
    賣第一級、第二級毒品、轉讓或持有第一級毒品等犯行有所
    關聯，此部分亦均不予宣告沒收，併此敘明。
、無罪部分：
一、公訴意旨另以：被告江美靜明知海洛因屬毒品危害防制條例
    第2 條第2 項第1 款所定之第一級毒品，不得非法轉讓、持
    有，竟仍基於轉讓第一級毒品海洛因之犯意，於99年4 月間
    某日，在其當時位於臺北縣五股鄉○○路135 巷6 號8 樓之
    租屋處，無償提供數量不詳之海洛因予賴佳妮一次，供賴佳
    妮施用。因認被告江美靜此部分所為，係犯毒品危害防制條
    例第8 條第1 項之轉讓販賣第一級毒品罪等語。
二、按犯罪事實應依證據認定之，無證據不得認定犯罪事實；又
    不能證明被告犯罪者，即應諭知無罪之判決，刑事訴訟法第
    154 條第2 項、第301 條第1 項分別定有明文。復按被告或
    共犯之自白，不得作為有罪判決之唯一證據，仍應調查其他
    必要之證據，以察其是否與事實相符，刑事訴訟法第156 條
    第2 項亦有所規定。又上開規定之立法目的乃欲以補強證據
    擔保自白之真實性；亦即以補強證據之存在，藉之限制自白
    在證據上之價值。而所謂補強證據，則指除該自白本身外，
    其他足資以證明自白之犯罪事實確具有相當程度真實性之證
    據而言。雖其所補強者，非以事實之全部為必要，但亦須因
    補強證據與自白之相互利用，而足使犯罪事實獲得確信者，
    始足當之，最高法院74年台覆字第10號判例意旨復可參照。
三、本件公訴意旨認被告江美靜此部分涉犯轉讓第一級毒品罪，
    無非係以被告江美靜於偵查中之自白及證人賴佳妮於偵查中
    之證述為其主要論據。訊據被告江美靜固坦承與賴佳妮為朋
    友關係，曾在上開租屋處一起施用海洛因之事實，惟堅決否
    認有轉讓第一級毒品之犯行，辯稱：其係與賴佳妮合資購買
    海洛因後一起施用，並未提供海洛因供賴佳妮施用等語。
四、經查：
(一)被告江美靜於99年6 月28日、同年8 月25日偵查中先後二次
    向檢察官坦承曾在上開四維路租屋處提供海洛因予賴佳妮施
    用之事實，並具體供稱：「我都跟他一起用，海洛因是我拿
    出來的，大家一起用，但是我沒有跟他收錢。」等語，且就
    轉讓海洛因予賴佳妮部分之犯行為認罪之表示（參見99年度
    偵字第16663 號偵查卷第272 、388 頁），是被告江美靜確
    實於偵查中曾自白上開轉讓海洛因予賴佳妮之行為，固堪認
    定。
(二)惟證人賴佳妮於本院審理中否認被告江美靜曾轉讓海洛因予
    伊，並證稱係伊與被告江美靜一起出錢購買、一起施用等語
    （參見本院100 年11月1 日審判筆錄第3 頁）。而證人賴佳
    妮於99年12月1 日偵查中雖曾向檢察官證稱：「（檢察官問
    ：江美靜是否曾在99年4 月間在五股鄉○○路135 巷6 號8
    樓提供安非他命給你施用？）是在我的房間，跟我一起施用
    ，她放在書桌上面，她用的時候我就拿來用，她沒有拒絕也
    沒有向我收錢。」等語（參見上開偵查卷第403 、404 頁）
    ，然此部分檢察官所訊問者乃為「安非他命」，並非海洛因
    ，即無從佐證被告江美靜前揭於偵查中之自白。而證人賴佳
    妮除此之外，於警詢及偵查中均未提及被告江美靜曾提供海
    洛因予伊施用乙節（其中99年6 月3 日賴佳妮雖證稱被告江
    美靜將毒品交給伊送給購毒者，然此部分係證稱被告江美靜
    有共同販賣毒品之犯行，並非指陳被告江美靜有單純轉讓海
    洛因予伊施用之犯行，且未獲檢察官採認，故未認定被告江
    美靜同為如附表所示各該販賣第一級、第二級毒品犯行之共
    犯而一併起訴），換言之，不論證人賴佳妮於本院審理中所
    證合資購買等情是否與其先前於偵查中所證相違，或是否與
    事實相符，證人賴佳妮於警詢、偵查及本院審理中從未證稱
    過被告江美靜有於上開時、地轉讓海洛因予伊施用，應無疑
    義，是公訴意旨以證人賴佳妮之證述作為證明被告江美靜此
    部分有轉讓第一級毒品犯行之積極證據，容有誤會。
五、綜上所述，縱使被告江美靜於偵查中確曾自白於上開時、地
    轉讓海洛因予賴佳妮供其施用之犯行，然除此之外，並無其
    他積極證據可資補強，從而其前揭於偵查中之自白，在缺乏
    其他證據補強佐證之情形下，揆諸前揭說明，即不得作為認
    定被告江美靜有轉讓海洛因予賴佳妮之唯一證據，是本院就
    被告江美靜是否有轉讓海洛因予賴佳妮乙節，認猶有合理之
    懷疑，尚未達有罪之確信，依罪疑惟有利於被告之原則，即
    應為有利於被告江美靜之認定。此外，復又查無足夠之積極
    證據可資證明被告江美靜此部分確有公訴意旨所指之轉讓第
    一級毒品之犯行，揆諸前揭法條及判決意旨，此部分既不能
    證明被告江美靜犯罪，自應就此部分諭知被告江美靜無罪之
    判決。
據上論斷，應依刑事訴訟法第299 條第1 項前段、第301 條第1
項，毒品危害防制條例第4 條第1 項、第2 項、第8 條第1 項、
第11條第1 項、第17條第2 項、第19條第1 項，刑法第11條前段
、第28條、第55條、第47條第1 項、第41條第1 項前段、第59條
、第51條第5 款，判決如主文。
本案經檢察官褚仁傑到庭執行職務。
中    華    民    國   100    年    11    月    23    日
                刑事第二十一庭審判長法  官  張紹省
                                    法  官  王瑜玲
                                    法  官  林維斌
以上正本證明與原本無異。
如不服本判決，應於收受送達後十日內向本院提出上訴書狀，其
未敘述上訴之理由者並應於提起上訴後十日內向本院補提理由書
。
                                    書記官  周雅玲
中    華    民    國   100    年    11    月    25    日
附錄本案論罪科刑所用法條全文：
毒品危害防制條例第4條第1項、第2項：
製造、運輸、販賣第一級毒品者，處死刑或無期徒刑；處無期徒
刑者，得併科新臺幣一千萬元以下罰金。
製造、運輸、販賣第二級毒品者，處無期徒刑或七年以上有期徒
刑，得併科新臺幣七百萬元以下罰金。
毒品危害防制條例第8條第1項
轉讓第一級毒品者，處一年以上七年以下有期徒刑，得併科新臺
幣一百萬元以下罰金。
毒品危害防制條例第11條第1項
持有第一級毒品者，處三年以下有期徒刑、拘役或新臺幣五萬元
以下罰金。
附表：（單位：新臺幣）
┌─┬──┬─┬──┬──┬───┬───────────┬──┬──┬──────────┐
│編│共犯│購│時間│地點│毒  品│      經      過      │所得│相關│    主      文      │
│號│    │毒│    │    │數  量│                      │財物│譯文│                    │
│  │    │者│    │    │      │                      │    │    │                    │
├─┼──┼─┼──┼──┼───┼───────────┼──┼──┼──────────┤
│1 │李文│謝│99年│臺北│價值一│賴佳妮（使用0000000000│一千│編號│賴佳妮共同販賣第一級│
│  │松、│定│04月│縣五│千元之│）與謝定宏（使用095203│元  │5至7│毒品，累犯，處有期徒│
│  │賴佳│宏│07日│股鄉│海洛因│1377）以電話聯絡後，在│    │號譯│刑柒年柒月。販賣所得│
│  │妮  │  │18時│與蘆│      │左開時、地，販賣取自李│    │文( │新臺幣壹仟元沒收之。│
│  │    │  │48分│洲市│      │文松之左開毒品予謝定宏│    │B 卷│                    │
│  │    │  │許通│交界│      │。                    │    │第  │                    │
│  │    │  │聯後│處高│      │                      │    │151 │                    │
│  │    │  │某時│速公│      │                      │    │頁) │                    │
│  │    │  │    │路橋│      │                      │    │    │                    │
│  │    │  │    │下  │      │                      │    │    │                    │
├─┼──┼─┼──┼──┼───┼───────────┼──┼──┼──────────┤
│2 │李文│謝│99年│臺北│價值五│賴佳妮（使用0000000000│五百│編號│賴佳妮共同販賣第一級│
│  │松、│定│04月│縣五│百元之│）與謝定宏（使用095203│元  │12至│毒品，累犯，處有期徒│
│  │賴佳│宏│09日│股鄉│海洛因│1377）以電話聯絡後，在│    │14號│刑柒年柒月。販賣所得│
│  │妮  │  │13時│四維│      │左開時、地，販賣取自李│    │譯文│新臺幣伍佰元沒收之。│
│  │    │  │03分│路1 │      │文松之左開左開毒品予謝│    │(B卷│                    │
│  │    │  │許通│35巷│      │定宏。                │    │第  │                    │
│  │    │  │聯後│旁某│      │                      │    │151 │                    │
│  │    │  │某時│萊爾│      │                      │    │頁) │                    │
│  │    │  │    │富旁│      │                      │    │    │                    │
├─┼──┼─┼──┼──┼───┼───────────┼──┼──┼──────────┤
│3 │李文│彭│99年│臺北│價值一│賴佳妮（使用0000000000│一千│編號│賴佳妮共同販賣第二級│
│  │松、│得│04月│縣蘆│千元之│）與彭得貴（使用092029│元  │50至│毒品，累犯，處有期徒│
│  │賴佳│貴│10日│洲市│甲基安│8873）以電話聯絡後，在│    │52號│刑壹年拾月。販賣所得│
│  │妮、│  │21時│中山│非他命│左開時、地，販賣取自李│    │譯文│新臺幣壹仟元沒收之。│
│  │鄭智│  │21分│一路│      │文松之左開左開毒品予彭│    │(B卷│鄭智偉共同販賣第二級│
│  │偉  │  │許通│上之│      │得貴。彭得貴完成交易後│    │第  │毒品，處有期徒刑壹年│
│  │    │  │聯後│全國│      │，打電話向鄭智偉反應未│    │153 │玖月。販賣所得新臺幣│
│  │    │  │不久│加油│      │補足前次交易短缺之甲基│    │頁）│壹仟元沒收之。      │
│  │    │  │    │站旁│      │安非他命。            │    │    │                    │
├─┼──┼─┼──┼──┼───┼───────────┼──┼──┼──────────┤
│4 │李文│吳│99年│臺北│價值三│鄭智偉（使用0000000000│三千│編號│鄭智偉共同販賣第一級│
│  │松、│清│04月│縣五│千元之│）與吳清川（使用092090│元  │99至│毒品，處有期徒刑柒年│
│  │鄭智│川│26日│股鄉│海洛因│4703）以電話聯絡後，在│    │102 │柒月。販賣所得新臺幣│
│  │偉  │  │22時│四維│      │左開時、地，販賣取自李│    │及11│仟元沒收之。      │
│  │    │  │33分│路1 │      │文松之左開毒品予吳清川│    │1號 │                    │
│  │    │  │許聯│35巷│      │。                    │    │譯文│                    │
│  │    │  │後不│旁某│      │                      │    │(A卷│                    │
│  │    │  │久  │萊爾│      │                      │    │第72│                    │
│  │    │  │    │富旁│      │                      │    │至74│                    │
│  │    │  │    │    │      │                      │    │頁) │                    │
├─┼──┼─┼──┼──┼───┼───────────┼──┼──┼──────────┤
│5 │李文│高│99年│臺北│價值一│賴佳妮（使用0000000000│一千│編號│賴佳妮共同販賣第一級│
│  │松、│德│04月│縣五│千元之│）與高德幸（使用02-298│元  │1號 │毒品，累犯，處有期徒│
│  │賴佳│幸│18日│股鄉│海洛因│17949）電話聯絡後，在 │    │譯文│刑柒年柒月。販賣所得│
│  │妮  │( │17時│四維│      │左開時、地，將取自李文│    │(B卷│新臺幣壹仟元沒收之。│
│  │    │綽│29分│路1 │      │松之左開毒品放置某機車│    │第  │                    │
│  │    │號│許通│35巷│      │之前置物箱內，再由高德│    │150 │                    │
│  │    │阿│聯後│旁某│      │幸前往拿取。          │    │頁) │                    │
│  │    │幸│不久│萊爾│      │                      │    │    │                    │
│  │    │) │    │富旁│      │                      │    │    │                    │
├─┼──┼─┼──┼──┼───┼───────────┼──┼──┼──────────┤
│6 │李文│高│99年│臺北│價值五│賴佳妮（使用0000000000│五百│編號│賴佳妮共同販賣第一級│
│  │松、│德│04月│縣五│百元之│）與證人高德幸（使用02│元  │2號 │毒品，累犯，處有期徒│
│  │賴佳│幸│20日│股鄉│海洛因│-000000000）以電話聯絡│    │譯文│刑柒年柒月。販賣所得│
│  │妮  │  │18時│四維│      │後，在左開時、地，販賣│    │(B卷│新臺幣伍佰元沒收之。│
│  │    │  │36分│路1 │      │取自李文松之左開毒品予│    │第  │                    │
│  │    │  │許通│35巷│      │高德幸。              │    │150 │                    │
│  │    │  │聯後│旁某│      │                      │    │頁) │                    │
│  │    │  │某時│萊爾│      │                      │    │    │                    │
│  │    │  │    │富旁│      │                      │    │    │                    │
├─┼──┼─┼──┼──┼───┼───────────┼──┼──┼──────────┤
│7 │李文│高│99年│臺北│價值一│賴佳妮及鄭智偉（使用09│一千│編號│賴佳妮共同販賣第一級│
│  │松、│德│04月│縣五│千元之│0 0000000 ）與高德幸（│元  │156 │毒品，累犯，處有期徒│
│  │賴佳│幸│27日│股鄉│海洛因│使用00-00000000 ）以電│    │號譯│刑柒年柒月。販賣所得│
│  │妮、│  │17時│四維│      │話聯絡後，由鄭智偉於左│    │文( │新臺幣壹仟元沒收之。│
│  │鄭智│  │38分│路1 │      │開時、地，販賣取自李文│    │A 卷│鄭智偉共同販賣第一級│
│  │偉  │  │許通│35巷│      │松之左開毒品予高德幸。│    │第64│毒品，處有期徒刑柒年│
│  │    │  │聯後│旁  │      │                      │    │頁) │陸月。販賣所得新臺幣│
│  │    │  │某時│    │      │                      │    │    │壹仟元沒收之。      │
├─┼──┼─┼──┼──┼───┼───────────┼──┼──┼──────────┤
│8 │李文│高│99年│臺北│價值一│鄭智偉（使用0000000000│一千│編號│鄭智偉共同販賣第一級│
│  │松、│德│05月│縣五│千五百│）與高德幸（使用0-2280│五百│157 │毒品，處有期徒刑柒年│
│  │鄭智│幸│03日│股鄉│元之海│4020）以電話聯絡後，在│元  │號譯│陸月。販賣所得新臺幣│
│  │偉  │  │18時│四維│洛因  │左開時、地，販賣取自李│    │文( │壹仟伍佰元沒收之。  │
│  │    │  │05分│路1 │      │文松之左開毒品予高德幸│    │A 卷│                    │
│  │    │  │許通│37號│      │                      │    │第65│                    │
│  │    │  │聯後│前  │      │                      │    │頁) │                    │
│  │    │  │某時│    │      │                      │    │    │                    │
├─┼──┼─┼──┼──┼───┼───────────┼──┼──┼──────────┤
│9 │李文│廖│99年│臺北│價值五│賴佳妮與鄭智偉（使用09│五百│編號│賴佳妮共同販賣第一級│
│  │松、│啟│04月│縣五│百元之│00000000）與廖啟明（使│元  │27、│毒品，累犯，處有期徒│
│  │賴佳│明│18日│股鄉│海洛因│用0000000000）以電話聯│    │28號│刑柒年柒月。販賣所得│
│  │妮、│  │20時│四維│      │絡後，在左開時、地，販│    │譯文│新臺幣伍佰元沒收之。│
│  │鄭智│  │54分│路某│      │賣取自李文松之左開毒品│    │(B卷│鄭智偉共同販賣第一級│
│  │偉  │  │許通│處  │      │予廖啟明。            │    │第  │毒品，處有期徒刑柒年│
│  │    │  │聯後│    │      │                      │    │152 │陸月。販賣所得新臺幣│
│  │    │  │某時│    │      │                      │    │頁）│伍佰元沒收之。      │
├─┼──┼─┼──┼──┼───┼───────────┼──┼──┼──────────┤
│10│李文│廖│99年│臺北│價值七│賴佳妮（使用0000000000│七百│編號│賴佳妮共同販賣第一級│
│  │松、│啟│04月│縣五│百元之│門號）與廖啟明（使用09│元  │29、│毒品，累犯，處有期徒│
│  │賴佳│明│19日│股鄉│海洛因│00000000門號）以電話聯│    │30號│刑柒年柒月。販賣所得│
│  │妮  │  │18時│四維│      │絡後，在左開時、地，販│    │譯文│新臺幣柒佰元沒收之。│
│  │    │  │59分│路  │      │賣取自李文松之左開毒品│    │(A卷│                    │
│  │    │  │許通│135 │      │予廖啟明。            │    │第  │                    │
│  │    │  │聯後│巷旁│      │                      │    │152 │                    │
│  │    │  │某時│之萊│      │                      │    │頁）│                    │
│  │    │  │    │爾富│      │                      │    │    │                    │
│  │    │  │    │超商│      │                      │    │    │                    │
├─┼──┼─┼──┼──┼───┼───────────┼──┼──┼──────────┤
│11│李文│廖│99年│臺北│價值四│賴佳妮（使用0000000000│四千│編號│賴佳妮共同販賣第二級│
│  │松、│啟│04月│縣五│千元之│）與廖啟明（使用091830│元  │32至│毒品，累犯，處有期徒│
│  │賴佳│明│21日│股鄉│甲基安│0173）以電話聯絡後，由│    │34號│刑壹年拾月。販賣所得│
│  │妮  │  │19時│四維│非他命│賴佳妮在左開時、地，販│    │譯文│新臺幣肆仟元沒收之。│
│  │    │  │04分│路  │及少許│賣取自李文松之左開甲基│    │(B卷│                    │
│  │    │  │許通│135 │海洛因│安非他命，並轉讓取自李│    │第  │                    │
│  │    │  │聯後│巷旁│      │文松之左開海洛因予廖啟│    │152 │                    │
│  │    │  │某時│之萊│      │明。                  │    │頁）│                    │
│  │    │  │    │爾富│      │                      │    │    │                    │
│  │    │  │    │超商│      │                      │    │    │                    │
├─┼──┼─┼──┼──┼───┼───────────┼──┼──┼──────────┤
│12│李文│廖│99年│臺北│價值一│鄭智偉（使用0000000000│一千│編號│賴佳妮共同販賣第一級│
│  │松、│啟│04月│縣三│千元之│）與廖啟明（使用091830│元（│35、│毒品，累犯，處有期徒│
│  │賴佳│明│25日│重市│海洛因│0173）以電話聯絡後，由│起訴│36號│刑柒年柒月。販賣所得│
│  │妮、│  │12時│龍門│      │賴佳妮在左開時、地，販│書附│譯文│新臺幣壹仟元沒收之。│
│  │鄭智│  │25分│路某│      │賣取自李文松之海洛因予│表誤│(B卷│鄭智偉共同販賣第一級│
│  │偉  │  │許通│處  │      │廖啟明。              │載為│第  │毒品，處有期徒刑柒年│
│  │    │  │聯後│    │      │                      │四千│152 │陸月。販賣所得新臺幣│
│  │    │  │某時│    │      │                      │元）│頁）│壹仟元沒收之。      │
├─┼──┼─┼──┼──┼───┼───────────┼──┼──┼──────────┤
│13│李文│廖│99年│臺北│價值四│鄭智偉（使用0000000000│四千│編號│鄭智偉共同販賣第二級│
│  │松、│啟│04月│縣五│千元之│）與廖啟明（使用02-298│元  │144 │毒品，處有期徒刑壹年│
│  │鄭智│明│27日│股鄉│甲基安│27938 ）以電話聯絡後，│    │號譯│拾月。販賣所得新臺幣│
│  │偉  │  │21時│四維│非他命│在左開時、地，販賣左開│    │文( │肆仟元沒收之。      │
│  │    │  │05分│路  │及少許│取自李文松之甲基安非他│    │A 卷│                    │
│  │    │  │許通│135 │海洛因│命及轉讓取自李文松之左│    │第67│                    │
│  │    │  │聯後│巷附│      │開海洛因予廖啟明。    │    │頁) │                    │
│  │    │  │某時│近檳│      │                      │    │    │                    │
│  │    │  │    │榔攤│      │                      │    │    │                    │
├─┼──┼─┼──┼──┼───┼───────────┼──┼──┼──────────┤
│14│李文│廖│99年│臺北│價值五│鄭智偉（使用0000000000│五千│編號│鄭智偉共同販賣第二級│
│  │松、│啟│04月│縣五│千元之│）與廖啟明（使用091830│元  │37至│毒品，處有期徒刑壹年│
│  │鄭智│明│28日│股鄉│甲基安│0173）以電話聯絡後，在│    │39號│拾月。販賣所得新臺幣│
│  │偉  │  │21時│四維│非他命│左開時、地，販賣取自李│    │譯文│伍仟元沒收之。      │
│  │    │  │45分│路  │及少許│文松之左開甲基安非他命│    │（B │                    │
│  │    │  │許通│135 │海洛因│及轉讓取自李文松之海洛│    │卷第│                    │
│  │    │  │聯後│巷附│      │因予廖啟明。          │    │152 │                    │
│  │    │  │某時│近檳│      │                      │    │頁）│                    │
│  │    │  │    │榔攤│      │                      │    │    │                    │
├─┼──┼─┼──┼──┼───┼───────────┼──┼──┼──────────┤
│15│李文│廖│99年│臺北│價值四│鄭智偉（使用0000000000│共計│編號│鄭智偉共同販賣第一級│
│  │松、│啟│05月│縣五│千五百│） 與廖啟明（使用02-29│五千│146 │毒品，處有期徒刑柒年│
│  │鄭智│明│04日│股鄉│元之甲│768424 ）以電話聯絡後 │元  │號譯│柒月。販賣所得新臺幣│
│  │偉  │  │19時│四維│基安非│，在左開時、地，販賣取│    │文( │伍仟元沒收之。      │
│  │    │  │52分│路  │他命及│自李文松之左開海洛因及│    │A 卷│                    │
│  │    │  │許通│135 │價值五│甲基安非他命予廖啟明。│    │第68│                    │
│  │    │  │聯後│巷附│百元之│                      │    │頁) │                    │
│  │    │  │某時│近檳│海洛因│                      │    │    │                    │
│  │    │  │    │榔攤│      │                      │    │    │                    │
├─┼──┼─┼──┼──┼───┼───────────┼──┼──┼──────────┤
│16│李文│林│99年│臺北│價值二│賴佳妮、鄭智偉（使用09│二千│編號│賴佳妮共同販賣第二級│
│  │松、│彥│05月│縣五│千元之│00000000）與林彥宏（使│元  │69、│毒品，累犯，處有期徒│
│  │賴佳│宏│01日│股鄉│甲基安│用0000000000）以電話聯│    │70號│刑壹年拾月。販賣所得│
│  │妮、│( │03時│四維│非他命│絡後，由鄭智偉、賴佳妮│    │譯文│新臺幣貳仟元沒收之。│
│  │鄭智│綽│11分│路1 │      │中之一人在左開時、地，│    │(B卷│鄭智偉共同販賣第二級│
│  │偉  │號│許通│35旁│      │前往販賣取自李文松之左│    │第  │毒品，處有期徒刑壹年│
│  │    │小│聯後│某萊│      │開毒品予林彥宏。      │    │154 │玖月。販賣所得新臺幣│
│  │    │白│某時│爾富│      │                      │    │頁) │貳仟元沒收之。      │
│  │    │) │    │旁  │      │                      │    │    │                    │
├─┼──┼─┼──┼──┼───┼───────────┼──┼──┼──────────┤
│17│李文│吳│99年│臺北│價值二│鄭智偉（使用0000000000│二千│編號│鄭智偉共同販賣第一級│
│  │松、│建│05月│縣蘆│千元之│）與吳建賢（使用098891│元  │139 │毒品，處有期徒刑柒年│
│  │鄭智│賢│04日│洲市│海洛因│9484）以電話聯絡後，在│    │、14│柒月。販賣所得新臺幣│
│  │偉  │  │00時│中山│      │左開時、地，販賣取自李│    │0號 │貳仟元沒收之。      │
│  │    │  │59分│一路│      │文松之左開毒品予吳建賢│    │譯文│                    │
│  │    │  │許通│上之│      │。                    │    │(A卷│                    │
│  │    │  │聯後│全國│      │                      │    │第77│                    │
│  │    │  │某時│加油│      │                      │    │頁）│                    │
│  │    │  │    │站旁│      │                      │    │    │                    │
└─┴──┴─┴──┴──┴───┴───────────┴──┴──┴──────────┘